【裁判字號】    90,易,341
【裁判日期】    900723
【裁判案由】    竊盜
【裁判全文】
臺灣桃園地方法院刑事判決                            九十年度易字第三四一號
    公  訴  人  臺灣桃園地方法院檢察署檢察官
    被      告  甲○○
右列被告因竊盜案件，經檢察官提起公訴（九十年度偵字第一四０一號），本院判決
如左：
    主  文
甲○○無罪。
    理  由
一、公訴意旨略以：被告甲○○意圖為自己不法之所有，於民國八十九年十一月二十
    九日上午十一時三十分，趁乙○○位於桃園縣龜山鄉○○○路十二號二樓住處大
    門未上鎖之際，侵入該住宅（侵入住宅部份未據告訴）竊取乙○○所有之京瓷牌
    ＴＣ２００型行動電話一支，得手後供己使用，嗣經警循線於九十年一月九日晚
    上九時許，在台北縣板橋市○○路○段七巷八五號查獲。因認被告涉犯刑法第三
    百二十條第一項之竊盜罪嫌。
二、按犯罪事實應依證據認定之，無證據不得推定其犯罪事實；又不能證明被告犯罪
    者，應諭知無罪之判決，刑事訴訟法第一百五十四條、第三百零一條第一項分別
    定有明文。經查本件，公訴人認被告甲○○涉有竊盜罪嫌，主要係以告訴人乙○
    ○已指述甚詳，並有贓物領據一紙附卷足稽，參以被告所辯其購得行動電話時日
    尚在乙○○住宅遭竊前，堪信其前揭辯詞乃畏罪卸責之詞，不足採信等情。惟本
    件訊據被告甲○○則堅詞否認有公訴人所指之竊盜犯行，辯稱：伊沒有侵入告訴
    人乙○○的住宅竊取東西，警察所查獲的那支手機是伊在板橋市南亞夜市購買的
    ，告訴人乙○○所說失竊的其他東西，伊也都沒有看過，而且伊並不知道伊購買
    的那支手機是別人失竊的，該支手機伊應該是在八十九年十二月中旬的時候買的
    ，因為當時伊在警察局時，警察一直問伊，伊很緊張，一時間想不起來，所以伊
    就憑著模糊的印象，告訴警察說那支手機大約是在八十九年十一月時候買的等語
    。次按，本件經員警所查獲被告所持用之右揭手機，雖然確實係原屬於告訴人乙
    ○○之所有物品，然查告訴人乙○○並未曾經親見被告確有侵入其住宅行竊其所
    有右揭手機之事實，又告訴人之住處亦未曾遺留被告之指紋、足跡，且告訴人失
    竊之其他財物亦未曾在被告之處所查獲，而本件員警係於九十年一月九日始查獲
    告訴人右揭失竊之手機正由被告持用中，此距告訴人於八十九年十一月二十九日
    失竊手機之時間，已經過一個多月的時間，此段期間，行竊該手機之人可能已可
    透過銷贓管道或以中古機買賣方式，將該手機銷售出，是被告辯稱右揭手機是伊
    在南亞夜市購買的等語，無違於常理，況另按，被告係居住於台北縣板橋市，而
    告訴人所有之右揭手機則係在其位於桃園縣龜山鄉○○○路十二號二樓之住處所
    失竊，被告又僅係一名女子，衡諸一般常情，亦難認被告會於八十九年十一月二
    十九日告訴人失竊財物當天，遠從台北縣板橋市至桃園縣龜山鄉，侵入於告訴人
    之住處，再竊取其所有之右揭手機等財物，是被告執詞辯稱：伊沒有侵入告訴人
    的住宅竊取東西，警察所查獲的手機是伊在夜市所購買的等語，應堪可採信。此
    外，本件復查無其他積極確切證據，足資證明被告確有竊取告訴人所有右揭手機
    之犯行，本於罪疑唯輕原則，尚不能遽入被告於罪。因核被告犯罪嫌疑仍屬不足
    ，揆諸首揭規定，本件自應為被告無罪判決之諭知，庶免冤抑。
三、據上論斷，應依刑事訴訟法第三百零一條第一項，判決如主文。
本案經檢察官到庭鄭重文執行職務。
中      華      民      國      九十    年      七      月    二十三    日
                              臺灣桃園地方法院刑事第一庭
                                    法  官  呂  仲  玉
右正本證明與原本無異。
如不服本判決，應於判決送達後十日內向本院提出上訴狀( 應附繕本 )，上訴於
臺灣高等法院。
                                    書記官  劉  晨  輝
中        華      民      國    九十    年      七       月    二十四   日


司法院資訊處製作；財團法人民間司法改革基金會備份。
